# 被投资方关于未实现关联（内部）交易损益的会计处理

提问人：sunboy11 时间：2017-01-19 21:20:35
陈版及各位大师：想问一下，A公司（非公众公司）持有B上市公司20%股权，具有重大影响，本期B上市公司对A公司销售 1000 万存货，成本 700 万，截至期末，A公司尚未对外出售，请问这种情况下，B公司在编制财报时是否需要考虑该未实现关联交易损益？如果A公司持有B上市公司60%股权，系控股股东是否需要考虑？
如果A公司销售给B上市公司，上述两种持股比例下，是否需要考虑该未实现关联交易损益？

回答人：chenyiwei
你说的情况，不论A对B是重大影响还是控制，对A与B之间的顺流和逆流交易未实现损益都应在权益法核算中予以按比例抵销，或在合并报表中予以全额抵销。具体可参考长期股权投资和合并报表准则，有很清楚的规定。

提问人：sunboy11 时间：2017-01-20 08:09:40
陈版，按会计准则我的理解是A公司应按您说的处理，我想问一下的是B公司是否需要抵消这一块呢

回答人：chenyiwei
B作为被投资方，其自身报表中不抵销该交易。但要注意确保：（ 1 ）交易作价公允；（ 2 ）有合理的商业目的和商业理由。